【裁判字號】    90,訴,230
【裁判日期】    900710
【裁判案由】    妨害自由等
【裁判全文】
臺灣雲林地方法院刑事判決                            九十年度訴字第二三號
    公  訴  人  臺灣雲林地方法院檢察署檢察官
    被      告  甲○○
右列被告因妨害自由等案件，經檢察官提起公訴（八十九年度偵字第三六八六號），
本院判決如左：
    主  文
甲○○以非法方法剝奪人之行動自由，處有期徒刑拾月。
    事  實
一、甲○○於民國八十九年九月五日上午六時三十分許，駕駛車號ＶＰ－五○九六號
    自小客車，偕同其分居之配偶乙○○，前往雲林縣斗南鎮蜜月汽車旅館八一九號
    房內相聚，詎甲○○因懷疑乙○○與其他男人有染，竟於同日上午十時許，在該
    汽車旅館八一九號房內，基於剝奪他人行動自由之犯意，喝令乙○○脫光衣服蹲
    在地上，且撕破其內衣，並將鐵捲門及房門均鎖上，不准乙○○離開，而剝奪乙
    ○○之行動自由，旋即逼迫乙○○須承認與其他男人有染，然乙○○因否認有其
    事，甲○○乃徒手毆打或以垃圾桶丟擊乙○○之頭部及身體多處，致其受有頭部
    外傷、右手瘀傷及背部瘀傷等傷害（傷害部分業經告訴人於偵查中撤回告訴），
    並基於恐嚇之犯意，對乙○○告以：「若不承認將載往山上埋掉」等恫嚇話語，
    致乙○○心生畏懼，遂佯以承認與其他男人有染。嗣經乙○○友人發覺有異而報
    警，由警員莊松興及陳明志於同日下午一時許，前往該蜜月汽車旅館八一九號房
    臨檢，當場查獲甲○○及乙○○，始悉上情。
二、案經乙○○訴由雲林縣警察局虎尾分局報請臺灣雲林地方法院檢察署檢察官偵查
    起訴。
    理  由
一、訊之被告甲○○，固坦承於右揭時地與告訴人乙○○前往蜜月汽車旅館，並出手
    毆打告訴人，而為警臨檢查獲等情，惟矢口否認有何剝奪他人行動自由或恐嚇危
    害安全之犯行，辯稱：因伊夫妻間有些問題，發生吵架才如此，伊並無叫乙○○
    不准離開，且未對乙○○說上開恐嚇之話語云云。然查，右揭事實迭經告訴人於
    警訊及偵審中指訴甚詳，核與證人即警員莊松興及郭清海證述查獲本案之情節相
    符；且本件係警方依據民眾報案，才至蜜月汽車旅館臨檢所查獲，業據證人即警
    員郭清海及莊松興於偵查及審理中證述明確，並有警方受理各類案件紀錄表二紙
    在卷可參，衡諸一般家醜不外揚之常情，若被告與告訴人僅係單純之夫妻間爭吵
    ，豈會有人向警方報案稱有女子被擄，而要求警方前去處理？又證人莊松興於本
    院審理時，亦到庭證稱：「．．．到達後我們即敲門表明要臨檢，裡面就傳出有
    小姐喊救命的聲音，後來就由被告前來開門，告訴人身上則裹著浴巾．．．」，
    若被告未剝奪告訴人之行動自由，告訴人何須於警員來臨檢時，大聲喊叫救命？
    又被告與告訴人於上午六時三十分許即前往該蜜月汽車旅館，兩人早已做愛完事
    ，何以遲至下午一時許為警查獲時，告訴人仍身裏浴巾，而被告卻衣衫完整？再
    者，被告於本院審理時，經本院訊之「是否懷疑告訴人與他人有染？」，被告則
    未予答話，足見被告確有此懷疑。綜上，本件告訴人之指訴堪予採信，被告空言
    否認，顯係事後卸責之詞，委無足採。此外，復有診斷證明書及警員之報告書在
    卷可佐。本件事證已臻明確，被告犯行洵堪認定。
二、核被告所為，係犯刑法第三百零二條第一項之剝奪他人行動自由罪及同法第三百
    零五條之恐嚇危害安全罪。被告對告訴人剝奪行動自由後，又對告訴人恐嚇，其
    所犯上開二罪間，具有方法與結果之牽連關係，為牽連犯，應從一重之剝奪他人
    行動自由罪處斷。爰審酌行動自由乃個人尊嚴之基礎，本件被告因與告訴人分居
    ，而懷疑告訴人與他人有染，欲使告訴人招認，竟起意剝奪告訴人之行動自由，
    並恐嚇毆打告訴人，其動機、目的不良，手段惡劣，並使告訴人身心受創嚴重，
    及被告犯後猶否認犯行之態度，本應從重量刑，惟念告訴人於本院審理時，已多
    次表明不願再追究此事，且被告與告訴人已離婚，日後應不致於再有感情糾葛等
    一切情狀，量處如主文所示之刑，以資懲儆。
據上論斷，應依刑事訴訟法第二百九十九條第一項前段，刑法第三百零二條第一項、
第三百零五條、第五十五條，罰金罰鍰提高標準條例第一條前段，判決如主文。
本案經檢察官林豐正到庭執行職務。
中      華      民      國      九十      年      七      月      十    日
                                        臺灣雲林地方法院刑事第一庭
                                            法  官
附錄本案論罪科刑法條全文：
刑法第三百零二條第一項：
私行拘禁或以其他非法方法，剝奪人之行動自由者，處五年以下有期徒刑、拘役或三
百元以下罰金。
刑法第三百零五條：
以加害生命、身體、自由、名譽、財產之事，恐嚇他人致生危害於安全者，處二年以
下有期徒刑、拘役或三百元以下罰金。


司法院資訊處製作；財團法人民間司法改革基金會備份。
